【裁判字號】    99,審訴,284
【裁判日期】    990308
【裁判案由】    毒品危害防制條例
【裁判全文】
臺灣高雄地方法院刑事判決             99年度審訴字第284號
公  訴  人  臺灣高雄地方法院檢察署檢察官
被      告  甲○○
上列被告因毒品危害防制條例案件，經檢察官提起公訴（98年度
毒偵字第6591號），被告於準備程序中就被訴事實為有罪之陳述
，經本院告知簡式審判程序之旨，並聽取被告與公訴人之意見後
，本院合議庭裁定由受命法官獨任進行簡式審判程序，判決如下
：
    主  文
甲○○犯施用第一級毒品罪，累犯，處有期徒刑壹年；又犯持有
第一級毒品罪，累犯，處有期徒刑月，扣案之海洛因壹包（驗
前淨重零點零伍公克，驗餘淨重零點零肆肆公克，另含包裝袋
）沒收銷燬之。應執行有期徒刑壹年壹月，扣案之海洛因壹包（
驗前淨重零點零伍公克，驗餘淨重零點零肆肆公克，另含包裝
袋）沒收銷燬之。
    事實及理由
一、犯罪事實：
    甲○○前於民國88年間，因施用毒品案件，經本院裁定送觀
    察、勒戒後，因有繼續施用毒品之傾向，復經本院裁定令入
    戒治所施以強制戒治，嗣經裁定停止戒治，所餘戒治期間付
    保護管束，於90年3 月12日保護管束期滿執行完畢，並經臺
    灣高雄地方法院檢察署檢察官為不起訴處分確定；復於上開
    強制戒治執行完畢後5 年內之93年間，因施用毒品案件，經
    本院判處有期徒刑8 月確定，於94年12月20日縮刑期滿執行
    完畢。詎其猶不知悔改並戒絕毒癮，基於施用第一級毒品海
    洛因之犯意，於98年10月22日下午7 時許，在高雄市前鎮區
    前鎮河旁之廟宇廁所內，以注射方式施用第一級毒品海洛因
    1 次。又基於持有第一級毒品海洛因之犯意，於同年月23日
    上午10時30分許，在高雄縣鳳山市○○○路「肯德基」速食
    店前，向某真實姓名、年籍不詳之綽號「枝仔」之成年男子
    ，以新臺幣500 元之價格，購入第一級毒品海洛因1 包（驗
    前淨重0.053 公克，驗餘淨重0.044 公克），而予以持有之
    。嗣於同日上午11時許，在高雄市○鎮區○○路582 巷11號
    前，為警盤查，甲○○主動將其置於長褲口袋未及施用之海
    洛因1 小包（驗前淨重0.053 公克，驗餘淨重0.044 公克）
    供警查扣，並向員警坦承施用第一級毒品之犯行，自首而接
    受裁判，並經同意採集其尿液送驗，檢驗結果確呈嗎啡、可
    待因陽性反應，而知悉上情。
二、證據：
    上開犯罪事實，有下列證據可資證明：
  (一)高雄市立凱旋醫院98年11月5 日濫用藥物尿液檢驗報告、高
    雄市政府警察局前鎮分局查獲煙毒麻醉藥品案件犯罪嫌疑人
    姓名對照表各1 份。
  (二)高雄市立凱旋醫院98年11月30日濫用藥物成品檢驗鑑定書1份
    、扣案之海洛因1 包（重量如主文所示）。
  (三)被告之自白。
三、論罪：
  (一)被告前經送觀察、勒戒、強制戒治執行完畢後5 年內，再因
    施用毒品經判刑確定，其再犯本件施用毒品行為，自與毒品
    危害防制條例第20條第3 項「五年後再犯」之情形有別，是
    檢察官逕行起訴，即無不合，先予敘明。
  (二)海洛因為毒品危害防制條例第2 條第2 項第1 款規定之第一
    級毒品。是核被告上開所為，分別係犯毒品危害防制條例第
    10條第1 項之施用第一級毒品及同條例第11條第1 項持有第
    一級毒品罪。檢察官雖未於起訴書所犯法條欄引用毒品危害
    防制條例第11條第1 項之條文，惟已於起訴書犯罪事實欄載
    明被告持有第一級毒品經查獲之事實，並經本院於準備程序
    、審判程序中補充被告另涉犯持有第一級毒品罪嫌，該部分
    既在起訴範圍內，本院自應予以審理，附此敘明。就被告施
    用第一級毒品海洛因前所持有之第一毒品部分，其持有之低
    度行為應為施用之高度行為所吸收，不另論罪。被告所犯上
    開2 罪，犯意各別，行為互殊，觸犯構成要件不同之罪，應
    予分論併罰。又被告前有如犯罪事實欄所述經判處有期徒刑
    並執行完畢之情形，此有臺灣高等法院被告前案紀錄表在卷
    可佐，其於徒刑執行完畢5 年之內故意再犯本件有期徒刑以
    上之罪，皆為累犯，應依法加重其刑。再被告於為警盤查時
    ，主動交出其持有之海洛因毒品供警查扣，並就未被發覺之
    施用第一級毒品犯行，向員警自首而接受裁判，此有本院公
    務電話記錄、被告之警詢筆錄等在卷足憑，均應依刑法第62
    條前段減輕其刑。且被告所犯之2 罪俱有上開加重及減輕事
    由，均依刑法第71條第1 項先加後減之。
四、科刑：
  (一)爰審酌被告施用毒品之行為不僅戕害自身身心健康，亦間接
    影響社會治安，被告前經觀察、勒戒、強制戒治後，仍未能
    戒斷毒癮，復又3 次再犯毒品案件經判處徒刑確定，且有麻
    醉藥品管理條例、肅清煙毒條例、竊盜等多項前科及執行紀
    錄，且甫於98年10月1 日因施用毒品案件執行完畢出監，即
    再犯本件施用及持有毒品犯行，有其本院院內索引卡紀錄表
    報表及前揭臺灣高等法院被告前案紀錄表在卷可稽，顯見其
    對毒品之依賴情形非輕，且平日素行非佳，暨其嗣後前往高
    雄市立凱旋醫院進行美沙冬門診治療，有該院之診斷書附卷
    可參，及綜合考量被告於犯後坦承犯行、所持有毒品之數量
    非多等一切情狀，而分別量處如主文所示之刑，並定應執行
    刑，以資懲儆。
  (二)扣案之白色粉末1包（驗前淨重0.053 公克，驗後淨重0.044
    公克），確屬第一級毒品海洛因無訛，此有前揭高雄市立凱
    旋醫院濫用藥物成品檢驗鑑定書1 紙在卷可稽，而裝盛該第
    一級毒品海洛因之包裝袋，其中亦均含有無法析離之第一級
    毒品海洛因，均應依毒品危害防制條例第18條第1 項前段規
    定諭知沒收銷燬之。至鑑驗耗用之毒品既已滅失，自無庸宣
    告沒收銷燬。
據上論斷，應依刑事訴訟法第273 條之1 第1 項、第284 條之1
、第299 條第1 項前段，毒品危害防制條例第10條第1 項、第11
條第1 項、第18條第1 項前段，刑法第11條、第47條第1 項、第
62條前段、第51條第5 款，判決如主文。
本案經檢察官乙○○到庭執行職務。
中    華    民    國    99    年    3     月    8     日
                  刑事第十庭  法  官    呂明燕
以上正本證明與原本無異。
如不服本判決應於收受本判決後10日內向本院提出上訴書狀，並
應敘述具體理由，如未敘述上訴理由者，應於上訴期間屆滿後20
日內補提理由書狀於本院（均須按他造當事人之人數附繕本）「
切勿逕送上級法院」。
中    華    民    國    99    年    3     月    8     日
                              書記官    張琇晴
附錄本判決論罪科刑之法條：
毒品危害防制條例第10條第1項
施用第一級毒品者，處六月以上五年以下有期徒刑。
毒品危害防制條例第11條第1項
持有第一級毒品者，處 3 年以下有期徒刑、拘役或新臺幣 5 萬
元以下罰金。

司法院資訊處製作；財團法人民間司法改革基金會備份。
